【裁判字號】    90,交上易,109
【裁判日期】    900129
【裁判案由】    公共危險
【裁判全文】
臺灣高等法院刑事判決                            九十年度交上易字第一九號
    上  訴  人  臺灣板橋地方法院檢察署檢察官
    被      告  甲○○
右上訴人因被告公共危險案件，不服臺灣板橋地方法院八十九年度交易字第六七五號
，中華民國九十年一月二十九日第一審判決 (起訴案號：臺灣板橋地方法院檢察署八
十九年度偵字第二０三三五號)提起上訴，本院判決如左：
    主  文
上訴駁回。
    事實及理由
一、本案經本院審理結果，認第一審以上訴人即被告甲○○犯刑法第一百八十五條之
    三之罪，判處拘役四十日，並諭知易科罰金折算之標準為三百元折算一日，認事
    用法及量刑均無不當，應予維持，並引用第一審判決書記載之事實、證據及理由
    （如附件）。
二、檢察官上訴意旨：被告甲○○前於民國八十八年十一月十七日，因服用酒類駕駛
    案件，經法院判處拘役二十日，緩刑二年確定，惟其於不到一年之時間內，復因
   本件服用酒類為警查獲，顯見其不知悔改，原審僅科處拘役四十日，罪罰並不相
    當，且因而保留前案之緩刑，更屬不當云云。
三、惟查，關於刑之量定，係實體法上賦予法院得為自由裁量之事項，倘其未有逾越
    法律所規定之範圍，或濫用其權限，即不得任意指摘為違法。經查：本件原審係
    審酌被告之素行、智識程度、酒後駕車之危險性及犯後坦承犯行之態度等一切情
    狀，始量處如上開所示之刑，經核其刑之量定，並無不當。檢察官提起上訴，認
    原判決量刑過輕，因而保留前案之緩刑，尚屬不當云云，就原審法院適法範圍裁
    量權之行使為爭執，惟原審量定刑期，已審酌被告之各種犯罪情狀，並無明顯失
    出，檢察官前開上訴意旨，為無理由，應予駁回。
四、據上論結，應依刑事訴訟法第三百七十三條、第三百六十八條，判決如主文。
本案經檢察官陳文禮到庭執行職務。
中      華      民      國    九十      年      四      月    二十四    日
                              台灣高等法院刑事第四庭
                                  審判長法  官  蔡  永  昌
                                        法  官  陳  榮  和
 法  官  徐  昌  錦
右正本證明與原本無異。
不得上訴。
                                        書記官  吳  金  來
中      華      民      國    九十      年      四      月    二十六  日
附件
臺灣板橋地方法院刑事判決                        八十九年度交易字第六七五號
    公  訴  人  臺灣板橋地方法院檢察署檢察官
    被      告  甲○○  男、二十八歲（民國○○○年○月○○○日生）
                        住臺北縣瑞芳鎮○○路阿美家園十三號
                        居台北縣土城市○○路○段一一八巷一弄八號
                        身分證統一編號：Ｚ000000000號
右列被告因公共危險案件，經檢察官提起公訴（八十九年度偵字第二０三三五），本
院判決如左：
    主  文
甲○○服用酒類，不能安全駕駛動力交通工具而駕駛，處拘役肆拾日，如易科罰金以
佰元折算壹日。
    事  實
一、甲○○前於民國八十八年十一月十七日，因服用酒類駕駛案件，經本院判處拘役
    二十日，如易科罰金以三百元折算一日，緩刑二年確定，現仍緩刑中，猶不知悔
    改。其明知汽車駕駛人飲用酒類後其吐氣所含酒精濃度超過每公升零點二五毫克
    者，不得駕車，仍於八十九年十月二十四日晚間，在臺北縣樹林市「田家海產店
    」飲用啤酒二、三瓶後，已達不能安全駕駛動力交通工具之程度，於翌日（十月
    二十五日）凌晨零時許，自上開海產店駕駛ＥＰ－二九二八號自用小客車，欲返
    回臺北縣土城市○○路○段一一八巷一弄八號住處，旋於同年十月二十五日凌晨
    零時七分許，行經臺北縣土城市城林橋上為警臨檢攔下，經測得其呼氣酒精濃度
    達每公升零點七二毫克。
二、案經臺北縣警察局土城分局報請臺灣板橋地方法院檢察署檢察官偵查起訴。
    理  由
一、右揭犯罪事實，業據被告甲○○先後於警訊、檢察官偵訊及本院審理時坦承不諱
    ，且有酒精測試單、臺北縣警察局舉發道路交通管理事件通知單、刑法第一百八
    十五條之三案件測試觀察紀錄表各一份在卷可憑。另參考德國、美國之認定標準
    ，對於酒精濃度呼氣已達每公升零點五五毫克  (○‧五五 MG/L) 或血液濃度達
    百分之零點一一以上，肇事率為一般正常人之十倍，認為已達「不能安全駕駛」
    之標準〈參見法務部八十八年法檢字第００一六六九號函）。本件被告於飲酒後
    其吐氣所含酒精濃度已達每公升零點七二毫克，超過前揭標準甚多，已達不能安
    全駕駛之程度甚明。本件事證明確，被告犯行洵堪認定。
二、核被告甲○○所為，係犯刑法第一百八十五條之三之酒後不能安全駕駛罪。爰審
    酌被告之素行、智識程度、酒後駕車之危險性及犯後坦承犯行之態度等一切情狀
    ，量處如主文所示之刑，並諭知易科罰金之折算標準。
據上論斷，應依刑事訴訟法第二百九十九條第一項前段，刑法第一百八十五條之三、
第四十一條，罰金罰鍰提高標準條例第二條，判決如主文。
本案經檢察官陳炎辰到庭執行職務。
中      華      民      國      九十        年    一      月    廿九    日
                                      臺灣板橋地方法院交通法庭
                                          法  官  侯  志  融
右正本證明與原本無異
如不服本判決，應於判決送達後十日內，向本院提出上訴狀。
                                          書記官  陳  淑  芳
中      華      民      國      九十        年    一      月    卅一    日
【附錄本案論罪科刑法條全文】
刑法第一百八十五條
損壞或壅塞陸路、水路、橋樑或其他公眾往來之設備或以他法致生往來危險者，處五
年以下有期徒刑，拘役或五百元以下罰金。
因而致人於死者，處無期徒刑或七年以上有期徒刑；致重傷者，處三年以上、十年以
下有期徒刑。
第一項之未遂犯罰之。


司法院資訊處製作；財團法人民間司法改革基金會備份。
